臺灣彰化地方法院刑事判決　　　　　　　100年度易字第742號
公　訴　人　臺灣彰化地方法院檢察署檢察官
被　　　告　黃健都
上列被告因竊盜案件，經檢察官提起公訴（100 年度偵字第3523
號），本院依簡式審判程序判決如下：
    主  文
黃健都竊盜，累犯，處有期徒刑伍月，如易科罰金，以新臺幣壹
仟元折算壹日。又竊盜，累犯，處有期徒刑伍月，如易科罰金，
以新臺幣壹仟元折算壹日。應執行有期徒刑捌月，如易科罰金，
以新臺幣壹仟元折算壹日。
    犯罪事實及理由
一、犯罪事實：
（一）黃健都前於民國94年間，因連續施用第一級毒品及施用第
      二級毒品案件，經本院以95年度訴字第561 號判決分別判
      處有期徒刑10月、3 月，應執行有期徒刑1 年確定。再於
      95年間，因施用第一級毒品案件，經本院以95年度訴字第
      1280號判決判處有期徒刑10月確定。上開2 案之罪，經本
      院以96年度聲減字第104 號裁定分別減刑為有期徒刑5 月
      、1 月15日、5 月，並定應執行刑為有期徒刑10月確定，
      入監執行後，於96年7 月16日執行完畢出監（本案因而構
      成累犯）。
（二）詎黃健都仍不知悔改，復分別基於意圖為自己不法所有之
      竊盜犯意，先後於99年4 月29日、同年5 月4 日，二次駕
      駛向其不知情之舅舅許平義借用之車牌號碼AE-1380 號自
      用小貨車（起訴書誤載車牌號碼為CV-5243 自用小貨車，
      已據公訴人當庭更正為車牌號碼AE-1380 號自用小貨車）
      ，至臺中縣烏日鄉成功嶺營區內之905 旅營舍工地內，徒
      手竊取其所任職之仲聯企業有限公司（下稱仲聯公司）所
      有、置放在上開工地內之建築用H 形鋼得手，共計68支（
      市價約新臺幣【下同】18萬元）。之後旋分別於竊得之當
      日即99年4 月29日及同年5 月4 日，將上開鋼鐵載運至位
      於臺中市○○區○○路8 之2 號之瑞峰資源回收行內，變
      賣予不知情之許順孝，分別得款9200元、9594元，均花用
      殆盡。嗣經仲聯公司委任員工江錦順報案處理後，為警循
      線查悉上情。
（三）案經臺中縣（已改制為臺中市政府）警察局報請臺灣臺中
      地方法院檢察署檢察官呈請臺灣高等法院臺中分院檢察署
      檢察長令轉臺灣彰化地方法院檢察署檢察官偵查起訴。
二、理由
（一）被告黃健都於本院準備程序中，就上揭犯罪事實均為有罪
      之陳述，且所犯係死刑、無期徒刑、最輕本刑為3 年以上
      有期徒刑以外之罪，經本院依刑事訴訟法第273 條之1第1
      項之規定，裁定進行簡式審判程序。
（二）上揭犯罪事實，業據被告黃健都於警詢時及審理中坦承不
      諱（見臺灣彰化地方法院檢察署100 年度偵字第3523號卷
      第16-17 頁、本院卷第22頁背面至23頁背面），核與證人
      江錦順、許順孝於警詢中證述之情節相符（見警卷第3-5
      頁、第7-8 頁），並有承攬契約書1 紙、瑞峰資源回收行
      之舊貨（資源回收）業（公司）買入登記簿、估價單各2
      紙及現場照片4 幀、車牌號碼AE-1380 號自用小貨車之車
      籍資料1 份在卷可佐（見警卷第17、12-15 、10-11 、30
      頁），足認被告之自白與事實相符，堪可採信，被告二次
      竊盜犯行，均堪認定。
（三）核被告黃健都所為，均係犯刑法第320 條第1 項之竊盜罪
      。又被告之所以二次前往竊取鋼材，係因積欠他人債務，
      對方先於99年4 月29日之前某日來催債，其不得已方於99
      年4 月29日行竊，詎之後對方再次前來要債，其只好再於
      99年5 月4 日前往行竊一情，為被告於本院審理時供述明
      確（見本院卷第23頁），則被告二次竊盜犯行，明顯犯意
      各別，應分論併罰。
（四）又被告曾有前開犯罪事實部分所述之論罪科刑執行情形，
      今被告於有期徒刑執行完畢後，5 年以內故意再犯本件有
      期徒刑以上之罪，均為累犯，應均依刑法第47條第1 項之
      規定加重其刑。
（五）爰審酌被告正為青壯，卻不思以正途取財，反竊取他人財
      物，破壞社會秩序，且尚未賠償被害人之損失，惟於犯後
      尚知坦承犯行，堪認仍有悔意，暨其手段、智識程度、竊
      得物品價值等一切情狀，分別量處如主文所示之刑，均諭
      知易科罰金折算標準，並定其應執行之刑，及諭知易科罰
      金折算標準。
三、應適用之法條：
（一）刑事訴訟法第273 條之1 第1 項，第299 條第1 項前段、
      第310 條之2 、第454 條第1項。
（二）刑法第320 條第1 項、第47條第1 項、第51條第5 款、第
      41條第1 項前段、第8 項。
（三）刑法施行法第1 條之1 第1 項、第2 項前段。
四、如不服本件判決，得自收受送達之日起10日內，向本院提起
    上訴。
本案經檢察官陳隆翔到庭執行職務。
中    華    民    國   100    年    8     月    18    日
                  刑事第五庭    法  官  周淡怡
以上正本證明與原本無異。
如不服本判決應於收受判決後10日內向本院提出上訴書狀，並應
敘述具體理由；其未敘述上訴理由者，應於上訴期間屆滿後20日
內向本院補提理由書（均須按他造當事人之人數附繕本）「切勿
逕送上級法院」。
告訴人或被害人對於判決如有不服具備理由請求檢察官上訴者，
其上訴期間之計算係以檢察官收受判決正本之日期為準。
中    華    民    國   100    年    8     月    18    日
                                書記官  陳文新
附錄論罪科刑法條全文
中華民國刑法第320條（普通竊盜罪、竊佔罪）
意圖為自己或第三人不法之所有，而竊取他人之動產者，為竊盜
罪，處5年以下有期徒刑、拘役或5百元以下罰金。
意圖為自己或第三人不法之利益，而竊佔他人之不動產者，依前
項之規定處斷。
前二項之未遂犯罰之。